【裁判字號】    98,審易,1651
【裁判日期】    980814
【裁判案由】    竊盜
【裁判全文】
臺灣高雄地方法院刑事判決            98年度審易字第1651號
公  訴  人  臺灣高雄地方法院檢察署檢察官
被      告  甲○○
                    現另案於高雄第二監獄執行中
上列被告因竊盜案件，經檢察官提起公訴（98年度偵字第16653
號、第18461 號），被告就被訴事實為有罪之陳述，經本院告知
簡式審判程序之旨，並聽取被告與公訴人之意見後，本院裁定進
行簡式審判程序，判決如下：
    主  文
甲○○竊盜，共肆罪，均累犯，各處有期徒刑參月，如易科罰金
，均以新臺幣壹仟元折算壹日。應執行有期徒刑拾月，如易科罰
金，以新臺幣壹仟元折算壹日。
    事  實
一、甲○○前因違反毒品危害防制條例案件，經本院以91年訴字
    2718號判處有期徒刑1 年、8 月，應執行有期徒刑1 年6 月
    確定，於民國92年4 月17日入監執行，於93年12月17日縮刑
    期滿執行完畢。又於94年間，因竊盜、毒品等案件，經臺灣
    高等法院高雄分院及本院分別以95年上易字第644 號、95年
    訴字23號，判處有期徒刑2 年10月、8月確定，於95年7 月3
    日入監執行，97年12月12日假釋交付保護管束，於假釋期間
    ，因另犯施用毒品案件，經撤銷假釋，現於執行中。詎其仍
    不知悔改，竟意圖為自己不法之所有，騎乘其所有之YMI-50
    8 號機車， (一)先 於98年5 月30日15時許（公訴人誤載為
    同年6 月1 日)， 前往高雄市○○區○○路與華安街口，徒
    手竊取停留在該處，總達客運公司所有車號為2U-599號之大
    客車電瓶2 個。得手後，旋騎乘上開機車至不知情之龔秀蘭
    （其所涉贓物罪，另經檢察官為不起訴處分）經營之「力虹
    資源回收站」變賣，得款新台幣（下同）1210元供己花用。
     (二)於98 年6 月1 日17時許，在高雄市○○區○○道路23
    號對面鐵路旁，徒手竊取總達客運公司所有車號057-FM號之
    大客車電瓶2 個，得手後，隨即騎乘上開機車至龔秀蘭之回
    收站變賣，得款1250元供己花用。 (三)於98 年6 月2 日14
    時許（公訴人誤載為16時許），在高雄市三民區○○○路與
    同協路口，徒手竊取乙○○所有停放在該處之車號XX-906號
    大客車電瓶2 個。得手後，旋騎乘上開機車至龔秀蘭經營之
    回收站變賣，得款1220元供己花用。（四）於98年6 月2 日
    15時20分許，在高雄市○○區○○道路與青海橋下，徒手竊
    取總達客運公司所有，停放在該處之車號059-FM號大客車電
    瓶2 個。得手後，旋騎乘上開機車至龔秀蘭之回收站變賣得
    款1200元。嗣於98年6 月2 日14時40分許，乙○○前往上開
    同協路與中華二路口，發現其所有之車輛電瓶失竊，乃報警
    處理，並將目擊者提供可疑之YMI-508 號機車車牌號碼提供
    予警員。同日16時許，警員乃循線前往高雄縣橋頭鄉○○路
    27 號 甲○○住所查獲。
二、案經高雄市政府警察局三民第一分局報請高雄地方法院檢察
    署檢察官偵查起訴。
    理  由
一、本件被告甲○○所犯各罪均為死刑、無期徒刑、最輕本刑為
    3 年以上有期徒刑以外之罪，其於準備程序進行中，就被訴
    事實均為有罪之陳述，經告知簡式審判程序之旨，並聽取當
    事人之意見後，本院裁定改行簡式審判程序，合先敘明。
二、上開犯罪事實，業據被告甲○○於警訊、偵查及本院審理中
    坦承不諱，核與被害人乙○○、丁○○於警訊及證人龔秀蘭
    分別於警、偵訊中之陳述情節相符，並有扣押筆錄1 份、扣
    押物品目錄表1 紙、扣押物品收據1 紙、贓物認領保管單2
    紙及照片4 幀在卷可稽。被告自白核與事實相符，是被告竊
    盜犯行，應堪認定。
三、論罪科刑部分：
    核被告所為，係犯刑法第320 條第1 項竊盜罪。被告前因違
    反毒品危害防制條例案件，經本院以91年訴字2718號判處有
    期徒刑1 年、8 月，應執行有期徒刑1 年6 月確定，於92年
    4 月17日入監執行，於93年12月17日縮刑期滿執行完畢之事
    實，有臺灣高等法院被告前案紀錄表附卷可參，其受有期徒
    刑執行完畢後，5 年內再犯本件有期徒刑以上之各罪，均為
    累犯，應依刑法第47條第1 項之規定，均加重其刑。被告所
    犯上開4 罪間，犯意各別，應分論併罰之。爰審酌被告前曾
    犯有竊盜罪，且正值壯年，不思努力工作，以賺取所需，竟
    竊取他人用以謀生之車輛電瓶共計8 個，影響被害人乙○○
    及總達客運公司車輛之營運及生計，被告行為實有可議之處
    ，惟念及被告犯後坦承犯行，且其犯罪所得僅約4880元，尚
    非甚鉅，而被害人乙○○、總達客運公司所失財物即電瓶之
    價值約分別為11,000元、22,800元等一切情狀，分別量處如
    主文所示之刑，並定應執行刑及諭知易科罰金之折算標準。
    又現行刑法第41條第2 項，關於數罪併罰，數宣告刑均得易
    科罰金，而定應執行刑逾6 個月者，排除適用同條第1 項得
    易科罰金之規定部分，因與憲法第23 條 規定有違，並與司
    法院釋字第366 號解釋意旨不符，應自98年6 月19日司法院
    釋字第662 號解釋公布之日起失其效力（司法院釋字第662
    號解釋參照），是本件被告所犯上開4 罪，均得易科罰金，
    雖經本院定應執行之刑逾6 個月，仍應諭知易科罰金之折算
    標準，附此敘明。公訴人就上開竊盜犯行具體求刑各處有期
    徒刑7 月，定應執行刑為有期徒刑1 年10月，本院認尚嫌過
    重，已於審酌欄敘明本院量刑之理由，故不再另敘。
據上論斷，應依刑事訴訟法刑事訴訟法第273 條之1 第1 項、第
299 條第1 項前段，刑法第320 條第1 項、第41條第1 項前段、
第47條第1 項、第51條第5 款、刑法施行法第1 條之1 ，判決如
主文。
本案經檢察官丙○○到庭執行職務。
中    華    民    國    98  年    8     月    14    日
                        刑事第十庭  法  官   黃蕙芳
以上正本證明與原本無異。
如不服本判決應於收受送達後10日內向本院提出上訴書狀，並應
敘述具體理由；如未敘述上訴理由者，應於上訴期間屆滿後20日
內向本院補提理由書（均須按他造當事人之人數附繕本）「切勿
逕送上級法院」。
中    華    民    國    98    年    8     月    14    日
                                    書 記 官  黃振祐
附錄本判決論罪科刑所依據之法條
刑法第320 條第1 項
意圖為自己或第三人不法之所有，而竊取他人之動產者，為竊盜
罪，處5 年以下有期徒刑、拘役或500 元以下罰金。


司法院資訊處製作；財團法人民間司法改革基金會備份。
